臺灣高等法院刑事判決　　　　　　　　　　　　　　九十三年度上重訴字第三四號
　　上　訴　人　乙○○
　　即　被　告
　　選任辯護人　薛松雨　律師
　　　　　　　　王玫珺　律師
　　上　訴　人　丙○○
　　即　被　告
　　選任辯護人　李進成　律師
　　　　　　　　黃勝文　律師
　　上　訴　人　甲○○
　　即　被　告
　　指定辯護人　本院公設辯護人　丁○○
右列上訴人等因毒品危害防制條例案件，不服臺灣臺北地方法院九十二年度訴字第二
０二五號，中華民國九十三年四月八日第一審判決（起訴案號：臺灣臺北地方法院檢
察署九十二年度偵字第一二五四０號），提起上訴，本院判決如左：
    主      文
原判決撤銷。
乙○○、丙○○共同連續販賣第二級毒品，各處有期徒刑拾年，均併科罰金新臺幣
佰萬元，罰金如易服勞役，均以罰金總額與陸個月之日數比例折算，均褫奪公權伍年
。扣案含第二級毒品ＭＤＭＡ成分之黃色藥錠伍拾包（總計肆萬玖仟玖佰伍拾顆；其
上有ＴＯＹＯＴＡ車輛廠牌圖案；驗餘總重壹萬肆仟捌佰伍拾肆點柒捌公克）、粉紅
色藥錠伍拾包（總計肆萬玖仟玖佰伍拾顆；其上有美女圖案；驗餘總重壹萬肆仟捌佰
參拾玖點零肆公克）、綠色藥錠伍拾包（總計肆萬玖仟玖佰伍拾顆；其上有樹木圖案
；驗餘總重壹萬伍仟壹佰肆拾參點肆陸公克）、藍色藥錠伍拾包（總計肆萬玖仟玖佰
參拾柒顆；其上有眼鏡圖案；驗餘總重壹萬伍仟貳佰伍拾壹點零柒公克）均沒收銷燬
之；扣案行動電話壹支（不含其內0000000000號ＳＩＭ卡壹枚）、紅色記
事本壹本、大型電子磅秤貳臺、小型電子磅秤壹臺、小夾鏈分裝袋參拾個、八號分裝
袋伍拾個、九號分裝袋肆拾個均沒收；販賣第二級毒品所得新臺幣玖佰玖拾陸萬元沒
收之，如全部或一部不能沒收時，以其財產抵償之。
甲○○連續販賣第二級毒品，處有期徒刑拾年，併科罰金新臺幣佰萬元，罰金如易
服勞役，以罰金總額與陸個月之日數比例折算，褫奪公權伍年。扣案含第二級毒品Ｍ
ＤＭＡ成分之藍色藥錠壹包（總計玖佰玖拾陸顆；其上有眼鏡圖案；驗餘總重參佰零
陸點參壹公克）、黃色藥錠壹包（總計壹仟玖佰玖拾陸顆；其上有ＴＯＹＯＴＡ車輛
廠牌圖案；驗餘總重伍佰玖拾捌點參壹公克）均沒收銷燬之；扣案及未扣案之行動電
話各壹支（不含其內000000000號、0000000000號ＳＩＭ卡各壹
枚）均沒收；販賣第二級毒品所得新臺幣肆佰柒拾伍萬元沒收之，如全部或一部不能
沒收時，以其財產抵償之。又連續轉讓第三級毒品，未遂，處有期徒刑捌月，未扣案
之行動電話壹支（不含其內0000000000號ＳＩＭ卡壹枚）沒收之；轉讓第
三級毒品所得新臺幣拾陸萬元沒收之，如全部或一部不能沒收時，以其財產抵償之。
應執行有期徒刑拾年陸月，併科罰金新臺幣佰萬元，罰金如易服勞役，以罰金總額
與陸個月之日數比例折算，褫奪公權伍年。扣案含第二級毒品ＭＤＭＡ成分之藍色藥
錠壹包（總計玖佰玖拾陸顆；其上有眼鏡圖案；驗餘總重參佰零陸點參壹公克）、黃
色藥錠壹包（總計壹仟玖佰玖拾陸顆；其上有ＴＯＹＯＴＡ車輛廠牌圖案；驗餘總重
伍佰玖拾捌點參壹公克）均沒收銷燬之；扣案及未扣案之行動電話貳支（不含其內0
00000000號、0000000000號ＳＩＭ卡各壹枚）均沒收；販賣第二
級毒品及轉讓第三級毒品所得新臺幣肆佰玖拾壹萬元沒收之，如全部或一部不能沒收
時，以其財產抵償之。
    事      實
一、乙○○前於民國八十五年間犯偽造有價證券案件，經本院於八十七年五月二十一
    日判處有期徒刑二年，緩刑四年，嗣於八十七年七月六日確定，緩刑期滿未經撤
    銷，刑之宣告失其效力（不構成累犯）。詎仍不知悔改，因生意失敗，積欠大筆
    債務，與其夫黃進成（綽號成哥，原審通緝中）見販毒有鉅額暴利可圖，竟基於
    共同販賣第二級毒品營利之犯意聯絡，自九十二年二月間起，基於概括之犯意，
    由黃進成以每顆新臺幣（下同）九十元，向真實姓名年籍不詳綽號「鬍鬚」之荷
    蘭華僑（成年男子）販入第二級毒品ＭＤＭＡ，並以每月薪資五萬元之代價僱用
    與渠等有犯意聯絡之丙○○（綽號妹仔）在臺北縣汐止市○○街二二巷四九號住
    處及臺北市松山區○○○路○段三一六號附近等處參與販毒。由丙○○以所有0
    000000000號行動電話（已扣案），與綽號「水哥」之甲○○及真實姓
    名年籍資料不詳綽號「小寶」（又名外省）、「白毛」之成年男子聯絡毒品交易
    之時間、數量，並負責交付毒品、收取販毒所得等事宜，乙○○則負責毒品之交
    易記錄及與丙○○接聽電話、聯絡交易時間、數量及收款事宜，並利用不知情之
    黃婉君（黃進成與前妻所生之女）設於中國國際商業銀行之活期儲蓄存款帳戶（
    帳號○四二─一○─○九三七六─四），供甲○○、「小寶」等人轉匯購毒品款
    項，而連續販賣第二級毒品ＭＤＭＡ多次。其間，黃進成與乙○○、丙○○共同
    自九十二年二月間某日起，在上開處所，以每顆一百二十元之代價，分別多次販
    賣ＭＤＭＡ予甲○○合計四萬一千顆（ＴＯＹＯＴＡ車輛廠牌圖案二萬顆、眼鏡
    圖案一萬九千顆、美女圖案二千顆）、綽號「白毛」合計一萬六千顆（ＴＯＹＯ
    ＴＡ車輛廠牌圖案四千顆、眼鏡圖案四千顆、美女圖案八千顆）、綽號「小寶」
    （又名「外省」）合計二萬七千顆（ＴＯＹＯＴＡ車輛廠牌圖案一萬三千顆、眼
    鏡圖案一萬一千顆、樹木圖案三千顆）（交易數量詳見附表一所示），前後販毒
    扣除甲○○積欠十二萬元，實際計得款九百九十六萬元獲利。
二、甲○○因經商失意，本身又染有毒癮（施用毒品部分，非本件起訴範圍），見販
    毒有利可圖，基於販賣第二級毒品ＭＤＭＡ營利之概括犯意，自九十二年三月間
    某日起，先後多次利用其所有000000000號（已扣案）、000000
    0000號行動電話（未扣案）作為與丙○○、乙○○等人及下游買主間買賣毒
    品之聯絡工具，連續將以每顆一百二十元向黃進成、乙○○、丙○○販入之第二
    級毒品ＭＤＭＡ共計三萬八千顆，以每顆一百二十五元之代價，在臺北市○○○
    路、研究院路口及臺北市○○路○○道附近等地點，售予在桃園地區「獅子王」
    、「ＳＫＹ」等ＰＵＢ販售毒品之己○○（原審另案審理中）及臺中地區真實姓
    名年籍不詳綽號「小林」之成年男子等人，前後販賣ＭＤＭＡ得款合計四百七十
    五萬元。同一時期，甲○○另基於轉讓第三級毒品Ｋ他命之概括犯意，將其以每
    公克四百元之代價，先後二次向不詳成年男子購入非屬第三級毒品Ｋ他命之物品
    各二百公克，在臺北市○○路○○道附近等地，以每公克四百元之代價，原價轉
    讓予意在向其取得Ｋ他命之己○○，二次轉讓所得合計十六萬元。嗣因臺北市政
    府警察局刑事警察大隊偵查七隊員警接獲線報，報告臺灣臺北地方法院檢察署檢
    察官指揮偵辦，核發通訊監察書對於甲○○、沈芳萍、丙○○等人實施通訊監察
    數月，偵知甲○○與丙○○約定於九十二年五月二十一日下午三時三十分許，在
    黃進成、乙○○夫妻住處進行交易，乃持拘票及原審法院核發搜索票前往查緝，
    見甲○○果在該處現身，當場上前執行拘提，自其身上扣得甫透過丙○○向黃進
    成、乙○○販入之第二級毒品ＭＤＭＡ二包（藍色藥錠一千顆《其上有眼鏡圖案
    》總淨重三○七‧五三公克《取樣四顆計一‧二二公克鑑驗用磬，驗餘總重三○
    六‧三一公克》、黃色藥錠二千顆《其上有ＴＯＹＯＴＡ車輛廠牌圖案》總淨重
    五九九‧五一公克《取樣四顆計一‧○二公克鑑驗用磬，驗餘總重五九八‧三一
    公克》）及所有供聯繫販毒所用之行動電話一支（內有門號000000000
    號ＳＩＭ卡一枚），進而在黃進成上開住處搜索查獲：丙○○所持販毒所得二
    十四萬元現金、丙○○所有用以聯繫毒品交易之行動電話一支（內有門號00
    00000000號ＳＩＭ卡一枚）、乙○○、黃進成所有供紀錄販毒交易之
    紅色記事本一本、供販毒所用之大型電子磅秤二臺、小型電子磅秤一臺、小夾鏈
    分裝袋三十個、八號分裝袋五十個、九號分裝袋四十個。員警搜索期間，乙○○
    主動向員警供出黃進成藏放其他ＭＤＭＡ毒品之處所，並帶領員警前往桃園縣龜
    山鄉公華坑三十三號黃進成祖厝，起出黃進成於不詳時間販入之ＭＤＭＡ二十萬
    顆（黃色藥錠五十包《其上有ＴＯＹＯＴＡ車輛廠牌圖案》總淨重一四八六九‧
    七八公克《取樣五十顆計十五公克鑑驗用磬，驗餘總重一四八五四‧七八公克》
    、粉紅色藥錠五十包《其上有美女圖案》總淨重一四八五四‧○四公克《取樣五
    十顆計十五公克鑑驗用磬，驗餘總重一四八三九‧○四公克》、綠色藥錠五十包
    《其上有樹木圖案》總淨重一五一五八‧四六公克《取樣五十顆計十五公克鑑驗
    用磬，驗餘總重一五一四三‧四六公克》、藍色藥錠五十包《其上有眼鏡圖案》
    總淨重一五八六九‧九二公克《取樣五十顆計十五公克鑑驗用磬，驗餘總重一五
    二五四‧九二公克）。
三、案經臺北市政府警察局移送臺灣臺北地方法院檢察署檢察官偵查起訴。
    理      由
一、訊據被告乙○○矢口否認有任何與黃進成共同販賣第二級毒品ＭＤＭＡ之行為，
    辯稱：伊與黃進成間婚姻並不美滿，黃進成時常對伊拳腳相向，在婚姻暴力陰影
    中，伊自八十五年起患有憂鬱症等精神疾病，多次因濫用安眠藥自殺送醫急救外
    ，長期因情緒低落、絕望等念頭，而有自殺傾向，需長期就醫，對於黃進成在外
    行為無何置喙空間，警方所查獲之記事本上雖有「眼鏡」、「美女」等數量之記
    載，然伊確不知悉該等代號為何，又伊雖引導警方到桃園縣龜山鄉公華坑三十三
    號黃進成祖厝查看前，並不知該處藏有ＭＤＭＡ二十萬顆云云；被告丙○○固坦
    承確有在黃進成住處接聽電話並依黃進成指示交付物品予他人之行為，然亦矢口
    否認與黃進成之間具有犯意之聯絡，並以伊僅單純依黃進成指示辦理，從未過問
    細節，電話中雖有轉達討論金額之對話，然係依黃進成指示，不知黃進成轉交甲○○為警查獲之包裹藏有毒品云云置辯。訊據被告甲○○坦承販賣第二級毒品Ｍ
    ＤＭＡ及受己○○之託購買第三級毒品Ｋ他命之事實，然辯稱：渠自九十二年三
    月間起與黃進成交易毒品ＭＤＭＡ四、五次，數量非如警詢所稱三、四萬顆，至
    於交付己○○之Ｋ他命，嗣後經查證結果，則為齒上麻醉劑，並非Ｋ他命等語。
    經查：
    (一)被告乙○○、丙○○確有與同案被告黃進成共同販賣第二級毒品ＭＤＭＡ之行
      為，業據被告乙○○於警偵訊中自白「（請詳述你與甲○○交易毒品的時間、
      地點及數量？）我把它記錄在被警查扣的這本紅色記事本當中，裏面有寫『水
      』字的，就是甲○○的綽號『水哥』，記錄中他‧‧‧共拿ＴＯＹＯＴＡ快樂
      丸二萬顆、每顆一百二十元，計二百四十萬元，另外眼鏡快樂丸一萬九千顆，
      每顆一百二十元，計二百二十八萬，美女快樂丸二千顆，每顆一百二十元，計
      二十四萬元。（另外記事簿有寫『白』字是何人？交易情形是如何？）他綽號
      叫『白毛』，‧‧‧今年五月間起與我交易二次，購買ＴＯＹＯＴＡ四千顆、
      眼鏡四千顆、美女八千顆，每顆一百二十元，總計一百九十二萬元，我也把它
      記在記事簿中。（另外記事簿中有寫『外省』是何人？交易情形是如何？）外
      省另有一個綽號叫『小寶』‧‧‧今年四月間起與我交易三次，購買ＴＯＹＯ
      ＴＡ一萬三千顆、眼鏡一萬一千顆、『椰』又稱『樹』三千顆，共計二萬七千
      顆，每顆一百十元，共計二百九十七萬元。‧‧‧（你與丙○○如何分帳？）
      黃進成每月給他月薪五萬元，她就是專門負責聯絡交易毒品給甲○○他們三個
      人。（你為何與黃進成販賣毒品牟利？）因為生意失敗及賭博，負債約五、六
      千萬元。房子都被查封，所以才這樣。」、「（你與黃進成、丙○○共同賣毒
      品？）是黃進成在賣，我偶有幫黃進成接電話，我也有在賣，只是均是黃（進
      成）在主持。（ＭＤＭＡ何來？）黃（進成）稱向一荷蘭綽號『鬍鬚』者買的
      ，共有二次，這次二十八萬顆，上次幾顆不記得了，只有ＭＤＭＡ。（施《淑
      萍》在你那作何處？）我先生請的，均作聯絡之事。」等語在卷（見九十二年
      度偵字第一二五四○號偵查卷第二十九頁反面至第三十頁反面、第七十二頁）
      ；被告丙○○亦於偵查及原審羈押訊問中供承「（你與黃進成、乙○○共同賣
      否？）我只是幫黃進成聯絡甲○○，送貨、收錢，若黃（進成）不在，報告乙○○，貨均在黃家，他會拿給我，受僱於黃（進成）。（月薪？）約五萬元，
      自今年二月至今。（王《載勝》經你之聯絡，共買了多少顆ＭＤＭＡ？）一萬
      多顆ＭＤＭＡ，一顆一百二十元。」、「（受僱於黃進成否？）是，月薪五、
      六萬元，於九十二年二月迄今，我負責聯絡王（載勝），王（載勝）打電話給
      我三、四次買毒品，均在汐止上址拿貨給他。（是否現金交易？）不一定，有
      部分匯款，匯至黃婉君之帳戶。（警扣之二十四萬元何來？）王（載勝）拿給
      我之貨款，買毒品之用。」（同上偵查卷第九十五頁、第一五三頁反面）、「
      （對警移送犯罪事實，有何意見？）無。我是幫甲○○向黃進成購買毒品，次
      數約三、四次，黃進成要我幫他向甲○○聯絡，交易的金額、數量、地點大部
      分是我跟甲○○說的，價錢是黃進成決定的。‧‧‧（何以在警局供稱你幫黃
      進成工作，每月大約五萬元？）大概是這樣，有毒品的時候幫忙送送。」等語
      （見九十二年度聲羈字第一八九號刑事卷第四頁反面、第五頁正面）；被告甲○○於警詢、偵查供稱「‧‧‧這段期間，我共向他們買了ＴＯＹＯＴＡ二萬
      顆、眼鏡一萬九千顆、美女二千顆，共計四萬一千顆，每顆向他們買一百二十
      元，共計四百九十二萬元。」、「（九十二年五月二十一日你打電話丙○○，
      要買三千顆ＭＤＭＡ否？）有，買三千顆，一顆一百二十元，我先付二十四萬
      元，另十二萬元待拿到貨後再付現，等賣完再付。（之前買過幾次？）三、四
      次，以電話向施女買，她綽號『妹仔』。」等語（見九十二年度偵字第一二五
      四○號偵查卷第三七頁反面、三八頁正面、七十一頁反面）；同案被告黃進成
      偵查中亦自白「（你有賣毒品否？）有。‧‧‧（施《淑萍》在你那做何事？
      ）負責接電話聯絡。（沈《芳玲》有無在聯絡買客？）很少。‧‧‧我均在公
      司取貨，再放在桃園，即查獲之地址。（賣王《載勝》一顆多少元？）這次一
      顆一百二十元。（『小寶』、『白毛』為何人？）『白毛』是何本名不知道，
      『小寶』我均叫他『外省仔』，二人均有見過，但不知真名，付款均為現金交
      易，曾有匯至黃婉君之帳戶」等語（見九十二年度偵字第一二五四○號偵查卷
      第七十二頁反面、第七十三頁）。互核被告乙○○、丙○○、甲○○及共同被
      告黃進成所為販賣ＭＤＭＡ供述之情節相符，並有被告乙○○供承係其所記載
      如附表一所示紀錄毒品交易之紅色記事本一本可稽（內容詳見附表一）。被告
      甲○○辯稱：其並未販入如事實欄所載數量ＭＤＭＡ之辯解，核與事實不符，
      即非可採。
    (二)被告甲○○將購買毒品之款項，或以現金交付被告乙○○、丙○○，或逕聽候
      指示轉匯入同案被告黃進成之女黃婉君上開帳戶乙節，業經被告甲○○於警詢
      中供稱「（黃進成與你交易是扮演何角色？）東西來源是由黃進成購買的。丙○○是向黃進成領月薪五萬元，她是做聯絡與交付毒品的角色，乙○○是黃進
      成的太太，有時與我聯絡交易毒品的時間、數量，我交款的方式有時親交給她
      ，有時交給丙○○，有時用匯款匯到黃婉君的帳戶。」等語（見九十二年度偵
      字第一二五四○號偵查卷第三八頁），與被告乙○○在警詢時自承「‧‧‧每
      次都是甲○○打電話給我說要多少貨、多少量，然後我就告訴丙○○，再由她
      與甲○○連絡交易時間、地點，最後由丙○○將現金交給我，或由甲○○匯入
      黃婉君（黃進成與前妻所生）帳戶內，就是被警查扣的這本存摺。」等語相符
      （見九十二年度偵字第一二五四○號偵查卷第二九頁反面），且有被告甲○○
      於九十二年五月十二日、同年月十五日利用其子王信偉設於臺北第九信用合作
      社雙連分行帳戶（0000000000000），轉帳二十萬元、十七萬元
      至上開黃婉君帳戶之交易紀錄可考，足認被告甲○○、乙○○前揭供述確屬實
      情。佐以被告丙○○於警詢中供承「（請詳述交易經過？）甲○○於五月二十
      一日中午以000000000號行動電話打到我使用之000000000
      0號電話，說要拿ＴＯＹＯＴＡ二千顆、眼鏡一千顆，約定當日下午十五時到
      黃進成家中交易，然後在十六時到黃進成家（汐止市○○街二二巷四九號），
      進到客廳交予我二十四萬，然後我手指放在地上之ＴＯＹＯＴＡ二千顆、眼鏡
      一千顆，他就拿走了。‧‧‧（上述毒品交易價格為何？）每顆賣給他一百二
      十元。‧‧‧每次都拿三、四千顆左右（詳細數目忘了），在汐止市○○街黃
      進成住處或北市○○○路○段三一六號公司附近樓下交易，每次均由甲○○本
      人過來拿。‧‧‧（那上述二人《按指『小寶』、『白毛』》與何人交易毒品
      ？）是與乙○○交易的。（妳賣給甲○○的搖頭丸從何而來？）是黃進成與乙○○夫妻的。（妳與甲○○交易毒品有何代價？）黃進成夫妻每月支付我月薪
      五萬元。」等語（見九十二年度偵字第一二五四○號偵查卷第三四頁），及被
      告甲○○於偵查時供稱「（向何人拿貨？）向沈女拿貨。（拿貨時，施女在否
      ？）有時向施女拿，有時向沈女拿。」等語（見九十二年度偵字第一二五四○
      號偵查卷第一五三頁正面）。而觀之經警執行電話監聽結果，所錄得被告乙○○、丙○○、甲○○、共同被告黃進成與「小寶」、「白毛」下列通話內容：
      乙○○（Ａ）、小寶（Ｂ）：九十二年四月二十八日下午三時六分─Ａ：錢
      匯了沒。Ｂ：去了。Ａ：你叫他直接存。Ｂ：對。Ａ：這樣他不就知道了，知
      道存多少。Ｂ：那有什麼關係，公開化呀，我給他一三五，他出一五○呀。Ａ
      ：你要嘴密一點。Ｂ：我不會講啦。Ａ：這一二○絕對不能說出去；甲○○
      （Ａ）、黃進成（Ｂ）：九十二年五月五日下午二時五十八分─Ａ：成哥，不
      好意思，我還要追加二千，那二千的錢，人家馬上要拿過來。Ｂ：好；黃進
      成（Ａ）、小寶（Ｂ）：九十二年五月十五日下午八時十分─Ｂ：「樹仔」明
      天你要給我二千。Ａ：沒有啦，我先拿五十贈送，讓你去試，我怕我們的「眼
      鏡」及「ＴＯＹＯＴＡ」被抬出來，我不知你在跑誰的。‧‧‧Ｂ：你要交代
      「阿水」，臺中不可偷跑。Ａ：不會啦，我交代他說，人家桃園沒給你怎樣，
      你在臺中不可對人怎樣，他有答應好。Ｂ：對，我不搶他地盤，那你叫大嫂跟
      我講。‧‧‧Ａ：不多拿一點，各拿三，拿二幹嘛。Ｂ：推不太動，那那麼多
      幹嘛。Ａ：好啦，一定會動啦。Ｂ：會動的話，我一開始就拿一萬；黃進成
      （Ａ）、白毛（Ｂ）：九十二年五月十六日下午一時四十三分─Ａ：我跟你講
      一二○啦，挑二種。Ｂ：哪二種。Ａ：「ＴＯＹＯＴＡ」跟「眼鏡」配另一種
      「美人」或「樹仔」，以免相撞。Ｂ：不會啦，都出一五○怎會相撞。Ａ：我
      出一二○給你們，你們出多少，我不管啦，要拼去拼吧。‧‧‧Ｂ：「美人」
      跟「樹仔」各二千。Ａ：只能選一樣。那「美人」跟「ＴＯＹＯＴＡ」。Ｂ：
      那各拿三千好了。‧‧‧Ａ：你剛剛說多少。Ｂ：「美人」四，「ＴＯＹＯＴ
      Ａ」二。Ａ：好；丙○○（Ａ）、甲○○（Ｂ）：九十二年五月十六日下午
      二時九分─Ａ：你昨天拿的東西，拿回來，還不要做。Ｂ：都發出去了。Ａ：
      發出去，錢拿來啊。Ｂ：我在湊；白毛（Ａ）、乙○○（Ｂ）：九十二年五
      月十六日下午二時二十六分─Ａ：嫂子，我匯過去了。Ｂ：好，你要提前來拿
      嗎。十五時三十分。Ａ：好，「眼鏡」二，「美人」四。Ｂ：好；白毛（Ａ
      ）、黃進成（Ｂ）：九十二年五月十六日下午五時三十分─Ａ：大哥，我剛剛
      是拿到「ＴＯＹＯＴＡ」，不是「眼鏡」。Ｂ：以後你就是拿「ＴＯＹＯＴＡ
      」、「美人」、「眼鏡」三種啦，應該很好弄啦。Ａ：好；丙○○（Ａ）、
      甲○○（Ｂ）─Ａ：你那個現在怎樣。Ｂ：我身上有十五、六萬，其他要晚上
      才有。Ａ：你為什麼要講那麼早，晚上再說啦。Ｂ：好；乙○○（Ａ）、甲○○（Ｂ）：九十二年五月十七日下午二時三十二分─Ａ：怎麼樣？Ｂ：外面
      塞車，他還有二、三千顆在手上。Ａ：什麼問題？Ｂ：價格上的問題，外面人
      家都拿白鑽、ＡＭＡＮＩ、微笑三種。Ａ：明天如果沒有把錢拿回來，也要把
      東西拿回來。Ｂ：好；白毛（Ａ）、乙○○（Ｂ）：九十二年五月十八日下
      午八時二十六分─Ａ：嫂子，明天我「美女」四千、「眼鏡」二千，看幾點？
      Ｂ：好，三點，同一地方。Ａ：好；白毛（Ａ）、丙○○（Ｂ）：九十二年
      五月十九日下午二時十二分─Ａ：我錢匯了，嫂子呢？Ｂ：她在忙。Ａ：你跟
      她講，我們的「ＴＯＹＯＴＡ」有假的出來，但「眼鏡」及「美人」太‧‧‧
      ；甲○○（Ａ）、丙○○（Ｂ）：九十二年五月十九日下午七時三十五分─
      Ａ：明天的帳戶，要轉你的或轉她的？Ｂ：轉她的。Ａ：轉婉君的是嗎？Ｂ：
      對。Ａ：轉婉君的帳戶多少？Ｂ：那你轉我的。Ａ：好，我九點前會轉；丙○○（Ａ）、甲○○（Ｂ）：九十二年五月二十日十一時五十八分─Ａ：你那
      個錢到底怎樣了？Ｂ：應該進去了呀。Ａ：哪有？Ｂ：一條十三，一條十一呀
      。Ａ：哪有？沒有呀，你匯那一本？Ｂ：婉君的。Ａ：裡面沒有啊。Ｂ：好。
      我問看看；甲○○（Ａ）、丙○○（Ｂ）：九十二年五月二十一日下午一時
      十分至三時四十五分─Ａ：我要拿三千，車二、眼鏡一（按ＴＯＹＯＴＡ車輛
      廠牌圖案二千顆、眼鏡圖案一千顆均於九十二年五月二十一日下午為警查扣）
      。Ｂ：現在不在。Ａ：幾點？Ｂ：錢呢？Ａ：弄好了。Ｂ：等一下打給你，看
      幾點。Ａ：好。Ｂ：三點。Ａ：ＯＫ。Ｂ：我晚半小時到。Ｂ：好。Ａ：我去
      拿錢馬上過去。（九十二年度聲監字第四○一號卷第二二、二三、五一、五五
      、五六、五七、五八、五九、六一頁），查與扣案被告乙○○自承為伊所有之
      紅色記事本所載交易紀錄相符，有該電話監聽譯文在卷暨記事本扣案可憑。益
      徵被告乙○○、丙○○對於同案被告黃進成與甲○○、「小寶」、「白毛」間
      交易ＭＤＭＡ之過程，不僅知之甚稔，且積極參與議價及交付毒品、收取款項
      甚明。被告乙○○、丙○○與同案被告黃進成就上開販賣ＭＤＭＡ之行為之間
      ，顯有犯意聯絡及行為分擔無疑。被告乙○○辯稱：其單純依黃進成指示辦理
      ，對於實際情形不知悉，未有販賣毒品之行為云云，被告丙○○辯稱：其在黃
      進成指示下協助處理雜事，僅單純依指示辦理，從未過問細節，在電話中轉達
      討論金額之對話，依黃進成之指示，並不知黃進成轉交甲○○之包裹內有毒品
      ，顯皆係臨訟推諉卸責之詞，要無可採。
    (三)員警執行搜索時，在被告甲○○身上所查獲扣押之藥錠二包（黃色藥錠一千顆
      、藍色藥錠二千顆），經送請內政部警政署刑事警察局以呈色試驗法、氣相層
      析質譜分析法及核磁共振分析法取樣鑑驗結果，均檢出第二級毒品ＭＤＭＡ之
      成分（其中藍色藥錠《其上有眼鏡圖案》總淨重三○七‧五三公克《取樣四顆
      計一‧二二公克鑑驗用磬，驗餘總重三○六‧三一公克》、黃色藥錠《其上有
      ＴＯＹＯＴＡ車輛廠牌圖案》總淨重五九九‧五一公克《取樣四顆計一‧○二
      公克鑑驗用磬，驗餘總重五九八‧三一公克》），有原審九十二年度聲搜字第
      六○一號搜索票（含附件）、內政部警政署刑事警察局九十二年六月十二日刑
      鑑字第○九二○○九七二三四號鑑驗通知書一份（內含內政部警政署刑事警察
      局鑑證、ＭＤＭＡ相關說明資料）（見九十二年度偵字第一二五四○號偵查卷
      第九、十、一八二至一八六頁），足認被告甲○○向被告丙○○等販入之藥錠
      三千顆，確均含有第二級毒品ＭＤＭＡ成分。
    (四)員警嗣在桃園縣龜山鄉公華坑三十三號（即共同被告黃進成祖厝）執行搜索所
      扣得藥錠，經內政部警政署刑事警察局以呈色試驗法、氣相層析質譜分析法及
      核磁共振分析法取樣鑑驗結果，均檢出第二級毒品ＭＤＭＡ之成分（其內包含
      黃色藥錠五十包《每包一千顆，其上有ＴＯＹＯＴＡ車輛廠牌圖案》總淨重一
      四八六九‧七八公克《取樣五十顆計十五公克鑑驗用磬，驗餘總重一四八五四
      ‧七八公克》、粉紅色藥錠五十包《每包一千顆，其上有美女圖案》總淨重一
      四八五四‧○四公克《取樣五十顆計十五公克鑑驗用磬，驗餘總重一四八三九
      ‧○四公克》、綠色藥錠五十包《每包一千顆，其上有樹木圖案》總淨重一五
      一五八‧四六公克《取樣五十顆計十五公克鑑驗用磬，驗餘總重一五一四三‧
      四六公克》、藍色藥錠五十包《每包一千顆，其上有眼鏡圖案》總淨重一五八
      六九‧九二公克《取樣五十顆計十五公克鑑驗用磬，驗餘總重一五二五四‧九
      二公克》），有內政部警政署刑事警察局九十二年六月十二日刑鑑字第○九二
      ○○九七二三四號鑑驗通知書一份及照片八幀在卷可稽（內含內政部警政署刑
      事警察局鑑證、ＭＤＭＡ相關說明資料）（見九十二年度偵字第一二五四○號
      偵查卷第一八二至一九二頁）。雖上開處所並非屬搜索票之准予搜索範圍，然
      該處係被告乙○○主動帶領司法警察前往，並在其簽具自願受搜索同意書之下
      ，進行搜索，此情除經被告乙○○於警詢供述「我於五月二十一日二十二時零
      五分，帶警方前往桃園縣龜山鄉公華坑三十三號二樓空屋內，在長條板凳的下
      方，查獲四箱的快樂丸，每箱五十包，每包一千顆，共計二十萬顆。‧‧‧（
      是你同意警方進入搜索的嗎？警方有無強迫你？）同意。警方沒有強迫我。因
      為我後悔做了不該做的事情，所以我帶警方把所有東西查扣。」等語在卷（見
      九十二年度偵字第一二五四○號偵查卷第三十頁正面），復於本院自承卷附自
      願受搜索同意書（見九十二年度偵字第一二五四○號偵查卷第二一頁），伊渠
      簽署無訛（本院卷第一五０頁），並經證人戊○○於本院到庭具結證稱「是乙○○跟我們說還有一些東西放在他先生桃園老家，到現場時我們並不知道東西
      是乙○○的還是黃進成的，我們認為可能是夫妻共有。」、「於南京東路搜索
      沒有時，我們問乙○○，當時我們開休旅車，乙○○引導我們去龜山，是經由
      乙○○同意進入搜索。當時沒有鑰匙，我們爬進去，那是三棟建築，類似土雞
      城，他帶我們去其中一間，由乙○○將門打開。」等語（本院卷第一四六、一
      四七頁），至於被告乙○○自願同意受搜索之上開處所，雖非其住居所，然該
      處係其夫黃進成之祖厝，黃進成既在祖厝藏放大量毒品，對於該祖厝顯有充分
      之使用及支配權，被告乙○○與黃進成係夫妻關係，自應認對該處有事實上之
      自願受搜索同意權。依刑事訴訟法第一百三十一條之一前段規定，司法警察此
      部分經受被告乙○○出於自願性同意受搜索所取得之證據資料，有證據能力，
      被告乙○○選任辯護人指稱該部分屬違法搜索而無證據能力，尚有誤會。此外
      ，並有扣案被告乙○○、丙○○及黃進成等人所有供販毒所用之紅色記事一本
      、大型電子磅秤二臺、小型電子磅秤一臺、小夾鏈分裝袋三十個、八號分裝袋
      五十個、九號分裝袋四十個及行動電話一支（含0000000000號ＳＩ
      Ｍ卡一枚），可資佐證。被告乙○○、丙○○與同案被告黃進成共同將以每顆
      九十元販入之ＭＤＭＡ，以每顆一百二十元之價格出售他人，其行為時確具有
      營利意圖乙節，至臻明確。
    (五)被告甲○○為賺取差價，而於上開時地，將其向同案被告黃進成等人販入之Ｍ
      ＤＭＡ轉賣予以桃園地區「獅子王」搖頭ＰＵＢ、「ＳＫＹ」搖頭ＰＵＢ為地
      盤之毒販己○○及臺中地區真實姓名年籍不詳綽號「小林」之成年男子乙節，
      業據被告甲○○迭於警詢、偵查時供稱「（你買那麼多的毒品作何用途？）我
      是拿來販賣的。‧‧‧將買來的搖頭丸轉賣給桃園地區的『小陳』《按指己○○》、臺中地區的『小林』。‧‧‧（如何交易？）每次都是他們先給我買毒
      品的錢，然後我再去向乙○○他們買貨，拿到毒品後再拿到南港研究院路、忠
      孝東路附近麥當勞前交給他們。」、「（你與『小陳』聯繫接洽搖頭丸交易次
      數及買賣情形，請詳述之？）我與『小陳』交易‧‧‧每次均是『小陳』北上
      到臺北市○○○路○段與研究院路口，或是松江路與農安街口一帶跟我碰面，
      由『小陳』先把錢交給我，再由我去向綽號『成哥』之黃進成買俗稱『ＴＯＹ
      ＯＴＡ』、『眼鏡』之搖頭丸等毒品，再將右述毒品拿去原地交給『小陳』，
      每次『小陳』所買的搖頭丸毒品數量約二千至四千顆。」、「‧‧‧賣給桃園
      之『小陳』、『小林』。」、「‧‧‧賣給『小陳』在松江路之交流道或南港
      研究院路，黃（進成）賣我一顆一百二十元，我賣陳（維鈞）一顆一百二十五
      元。」等語（見九十二年度偵字第一二五四○號偵查卷第三八頁反面、七二頁
      正面、一五二頁反面、九十二年度他字第三八四一號偵查卷第四五至四七頁）
      ，而依扣案被告乙○○記事本記載渠等歷次賣予被告甲○○之有ＭＤＭＡ計Ｔ
      ＯＹＯＴＡ車輛廠牌圖案（一千顆、二千顆、三千顆、二千顆、三千顆、三千
      顆、三千顆、一千顆、二千顆）、眼鏡圖案（一千顆、三千顆、二千顆、四千
      顆、四千顆、三千顆、一千顆、一千顆）及美女圖案（二千顆），是依被告甲○○除本次被查獲時已販入之三千顆ＭＤＭＡ外，另曾販入總數高達三萬八千
      顆ＭＤＭＡ之事實，自足徵被告甲○○於警詢、偵查所為多次將所購入ＭＤＭ
      Ａ出售之供述，並非無據。再查，被告甲○○所購入ＭＤＭＡ數量甚鉅，顯非
      供己施用使用，而其嗣後以高於購入價格出售他人，復據證人己○○於警詢及
      偵查證稱「‧‧‧搖頭丸是找水哥拿，買過上萬顆，‧‧一顆一百二十五元‧
      ‧‧。」（見九十二年度偵字第一三五四一號偵查卷第二一二頁反面），並於
      本院到庭證稱「我主要跟他（註：即甲○○）拿搖頭丸」無訛（本院卷第一四
      四頁），是被告甲○○販入及出售ＭＤＭＡ時所具有營利之意圖，亦屬灼然。
    (六)被告甲○○於警詢中供稱「『小陳』（註：即己○○）另外還有向我購買『Ｋ
      他命』毒品，約交易過三次，每次約買二百至五百公克的『Ｋ他命』，每公克
      『Ｋ他命』價格約在四百二十元至四百五十元不等。」（九十二年度他字第三
      八四一號偵查卷影印卷第一五六頁），並於原審供稱「我有販賣搖頭丸、Ｋ他
      命給己○○，自九十二年三月間開始‧‧‧Ｋ他命賣了二次（二次都大約二百
      公克）‧‧‧Ｋ他命每公克四百五十到四百八十元之間，Ｋ他命是向小董或胖
      哥的人買的，不是向丁東敏買的，我買入價格每公克四百至四百二十元之間，
      在北市環亞百貨旁的停車場與小董或胖哥交易，Ｋ他命轉賣每公克賺五十元。
      」（原審卷第一七七頁），固均供稱曾經出售Ｋ他命予己○○並從中獲利。然
      查，被告甲○○嗣於本院準備程序改稱「關於三級毒品部分，我交給己○○的
      是齒上麻醉劑，我並不曉得這是不是Ｋ他命。是己○○叫我幫他找齒上麻醉劑
      ，我去問朋友『小董（亦叫胖哥）』，朋友說長安西路可以買到。」（本院卷
      第七七頁），核與其於警詢及偵查中所為供述並不相同，則其於警詢及偵查中
      所為曾經販賣Ｋ他命予己○○之陳述是否與事實相符，自應賴其他積極證據佐
      證，而證人己○○於本院到庭具結證稱「（甲○○是否曾於桃園販賣Ｋ他命予
      你）有。」、「我認為他給的Ｋ他命有問題。」、「（購買價格）一公克四百
      元左右。」、「Ｋ他命我大部分都是在桃園拿，但有時桃園沒有貨，我會跟甲○○拿‧‧‧我吸了甲○○交給我的Ｋ他命之後，嘴巴會麻麻的，與真正的Ｋ
      他命感覺不一樣，我問他是否為Ｋ他命，他也沒有講。」（本院卷第一四三、
      一四四頁），核證人己○○所為證述內容，其於無法在桃園取得Ｋ他命時曾向
      被告甲○○取得，與被告甲○○所為供述相符。然查，被告甲○○前於警詢及
      原審就出售價格所為供述並不一致，復無證據足以證明其於警詢及原審所為每
      公克獲利五十元之證據與事實相符，而證人己○○於本院所為渠係以每公克四
      百元左右之價格購買之證述，經與被告甲○○於原審所為渠以四百至四百二十
      元間之價格購入相核結果，被告甲○○並未因交付該物品而獲得利潤，與販賣
      行為所需具備之營利要件有間，核屬轉讓行為；次查，被告甲○○雖交付己○○之物品，並未扣案俾資鑑定是否確為Ｋ他命，而證人己○○亦證稱被告甲○○所交付之Ｋ他命與真正之Ｋ他命感覺不同，且被告甲○○於本院並供稱「我
      並沒有拿Ｋ他命給他。當時我以為那是Ｋ他命，己○○問我拿給他的是否為Ｋ
      他命之後，因為我還要去查，所以我沒有跟他說是否為Ｋ他命。」（本院卷第
      一四五頁），是則被告甲○○雖係基於與己○○間轉讓Ｋ他命之合意，然所交
      付之物品實際上既非Ｋ他命，其行為並不能達到轉讓Ｋ他命之結果，亦無危險
      ，而屬未遂，被告甲○○轉讓第三級毒品未遂行為，亦足認定。
    綜右事證，被告乙○○、丙○○所為否認犯罪之辯解，均屬卸責之詞，並不足採
    ，被告乙○○、丙○○、甲○○右揭犯罪行為，均已經證明，應依法論科。
二、按ＭＤＭＡ為毒品危害防制條例所稱之第二級毒品，Ｋ他命為同條例所稱之第三
    級毒品，毒品危害防制條例第二條第二項第二款、第三款分別定有明文。核被告
    乙○○、丙○○、甲○○販賣ＭＤＭＡ所為，均係犯毒品危害防制條例第四條第
    二項之販賣第二級毒品罪。被告甲○○轉讓Ｋ他命未遂部分，係犯毒品危害防制
    條例第八條第五項、第三項轉讓第三級毒品未遂罪，公訴人認被告甲○○該部分
    行為係犯毒品危害防制條例第四條第三項販賣第三級毒品罪，尚有未洽，惟因交
    付行為之社會基本事實同一，爰依法變更起訴法條。被告乙○○、丙○○、甲○○分別持有第二級毒品ＭＤＭＡ之低度行為，為販賣之高度行為所吸收，均不另
    論罪；被告乙○○、丙○○就上開販賣第二級毒品犯行，與同案被告黃進成間有
    犯意聯絡及行為分擔，皆為共同正犯。被告乙○○、丙○○與甲○○先後多次販
    賣第二級毒品ＭＤＭＡ，及被告甲○○二次轉讓第三級毒品Ｋ他命未遂行為，均
    時間緊接，手段、目的相同，應均係基於初始同一犯罪計劃下之概括犯意反覆為
    之，應依連續犯規定，從一重之販賣第二級毒品行為、轉讓第三級毒品未遂行為
    論以一罪，並就法定刑有期徒刑及罰金刑部分（販賣第二級毒品罪法定刑無期徒
    刑部分，依法不得加重），加重其刑。被告甲○○所犯上開連續販賣第二級毒品
    、連續轉讓第三級毒品未遂二罪，犯意各別，行為不同，應予分論併罰。
三、原審法院經審理結果，認被告乙○○、丙○○、甲○○販賣第二級毒品行為事證
    明確，而予以論罪科刑，固非全屬無見。惟查，被告乙○○就所參與販賣第二級
    毒品，除負責登載交易記錄，尚有接聽電話聯絡交易時間、數量及收款之行為，
    原審認被告乙○○專責登記交易紀錄，該部分事實之認定尚有疏漏，又被告乙○○、丙○○、甲○○所持有之第二級毒品，其中部分業於鑑定時使用而不存在，
    部分業依法撥交研究機構，原審於裁判時就查獲時之毒品全數諭知沒收銷燬，亦
    有未合，且被告甲○○所涉交付Ｋ他命予己○○部分，僅能證明被告甲○○該部
    分係犯轉讓第三級毒品未遂罪，原審依販賣第三級毒品罪予以論罪科刑，亦有違
    誤。被告乙○○、丙○○否認販賣第二級毒品、被告甲○○以其並無販賣如原審
    所認定數量之第二級毒品而提起上訴，固非有據，然被告甲○○否認販賣第三級
    毒品罪而提起上訴，則為有理由，且原審判決既有右揭可議，自應由本院將原審
    判決撤銷並予以改判。經查，被告乙○○、丙○○、甲○○販賣第二級毒品ＭＤ
    ＭＡ，毒品交易數量、所得均屬龐大，嚴重戕害國人身心健康，然被告乙○○、
    丙○○與黃進成共同販賣第二級毒品ＭＤＭＡ，僅參與部份接聽電話、交付毒品
    與收款及登載交易紀錄，且被告乙○○於被警查獲後，尚知主動帶同員警前往桃
    園縣龜山鄉起出鉅量第二級毒品ＭＤＭＡ扣案，防止該毒品流入市面擴大危害，
    涉案情節顯較主謀黃進成為輕，公訴人於原審以被告乙○○、丙○○否認犯罪為
    由請求判處最高法定刑即無期徒刑，尚屬過重，而被告甲○○於被查獲後，於警
    詢、偵查及原審，對於如何與黃進成等人購買及出售第二級毒品ＭＤＭＡ行為，
    均尚知坦承犯行，爰審酌被告乙○○、丙○○、甲○○品行、智識程度、犯罪動
    機、目的、手段、所生危害及犯罪後態度等一切情狀，分別量處如主文第二項、
    第三項所示之刑，並就罰金如易服勞役部分諭知折算標準，暨就被告甲○○部分
    定其應執行刑，被告乙○○、丙○○、甲○○所犯販賣第二級毒品罪部分，本院
    認依犯罪性質有褫奪公權之必要，爰併依法諭知褫奪公權五年。扣案同案被告黃
    進成所有第二級毒品ＭＤＭＡ十九萬九千七百八十七顆（包含黃色藥錠五十包《
    其上有ＴＯＹＯＴＡ車輛廠牌圖案》原查獲總淨重一四八六九‧七八公克《取樣
    五十顆計十五公克鑑驗用磬，驗餘總重一四八五四‧七八公克》、粉紅色藥錠五
    十包《其上有美女圖案》原查獲總淨重一四八五四‧○四公克《取樣五十顆計十
    五公克鑑驗用磬，驗餘總重一四八三九‧○四公克》、綠色藥錠五十包《其上有
    樹木圖案》原查獲總淨重一五一五八‧四六公克《取樣五十顆計十五公克鑑驗用
    磬，驗餘總重一五一四三‧四六公克》、藍色藥錠五十包《其上有眼鏡圖案》原
    查獲總淨重一五八六九‧九二公克《取樣五十顆計十五公克鑑驗用磬，驗餘總重
    一五二五四‧九二公克，另十三顆計三‧八五公克經國立成功大學行為醫學研究
    所申請領用用磬，有國立成功大學行為醫學研究所領用醫學或研究毒品及器具申
    請書、法務部九十二年七月三十一日法檢決字第○九二○○三一三八三號函可按
    【見九十二年度他字第一六五三號偵查卷第八二頁、九十二年度偵字第一二五四
    ○號偵查卷第二二五頁】，依毒品危害防制條例第十八條第一項但書，尚無從併
    為沒收銷燬，剩餘總重一五二五一‧○七公克》），及被告甲○○所有第二級毒
    品ＭＤＭＡ二千九百九十二顆（原查獲藍色藥錠一千顆《其上有眼鏡圖案》總淨
    重三○七‧五三公克《取樣四顆計一‧二二公克鑑驗用磬，驗餘總重三○六‧三
    一公克》、原查獲黃色藥錠二千顆《其上有ＴＯＹＯＴＡ車輛廠牌圖案》總淨重
    五九九‧五一公克《取樣四顆計一‧○二公克鑑驗用磬，驗餘總重五九八‧三一
    公克》），為查獲之第二級毒品，均依毒品危害防制條例第十八條第一項前段規
    定沒收銷燬。扣案之紅色記事本一本、大型電子磅秤二臺、小型電子磅秤一臺、
    小夾鏈分裝袋三十個、八號分裝袋五十個、九號分裝袋四十個、行動電話一支（
    其內門號0000000000號ＳＩＭ卡一枚，係電信公司所有，均不得沒收
    ），分別係被告乙○○、黃進成及丙○○所有供販毒所用之物，扣案及未扣案之
    行動電話各一支（其內門號0000000000號、0000000000號
    ＳＩＭ卡各一枚，係電信公司所有，均不得沒收），則係被告甲○○所用供聯繫
    販毒所用之工具，均依毒品危害防制條例第十九條第一項規定沒收。另扣案二十
    四萬元現金，係被告乙○○、丙○○與同案被告黃進成所有因販賣第二級毒品Ｍ
    ＤＭＡ所得之財物，與未扣案之被告乙○○、丙○○與同案被告黃進成共同販賣
    第二級毒品所得九百七十二萬元，合計九百九十六萬元（二十四萬元＋九百七十
    二萬元＝九百九十六萬元），及被告甲○○販賣第二級毒品所得四百七十五萬元
    、轉讓第三級毒品未遂行為所得十六萬元，合計四百九十一萬元，均依毒品危害
    防制條例第十九條第一項沒收之，如全部或一部不能沒收時，以其財產抵償之。
    至被告丙○○所持為警查扣之第二級ＭＤＭＡ五顆（粉紅色藥錠《其上有熊貓圖
    案》總淨重○‧九八公克《取樣一顆○‧二九公克鑑驗用磬，驗餘總重○‧六○
    公克》、藍色藥錠《其上有杉樹圖案》總淨重○‧五七公克《取樣一顆○‧三○
    公克鑑驗用磬，驗餘總重○‧二七公克》），及被告甲○○所持為警查扣之Ｋ他
    命一小包（淨重四‧八五公克，取樣○‧一七公克鑑驗用磬，驗餘淨重四‧六八
    公克），均與被告等人上開販賣毒品犯行無涉，應由檢察官另為其他妥適處理，
    附此敘明。
四、檢察官移送併案（臺灣板橋地方法院九十三年度偵續字第一六四號）意旨雖以被
    告甲○○另於九十二年五月間至同年十二月十五日止涉嫌販賣第三級毒品，然該
    部分行為與右揭轉讓第三級毒品未遂行為之間，並無裁判上一罪之關係，非起訴
    效力所及，本院無從併予審理，該部分應退由檢察官另行偵查。
據上論斷，應依刑事訴訟法第三百六十九條第一項前段、第三百六十四條、第二百九
十九條第一項前段、第三百條，毒品危害防制條例第四條第二項、第八條第五項、第
三項、第十八條第一項前段、第十九條第一項，刑法第十一條前段、第二十六條但書
、第二十八條、第五十六條、第三十七條第二項、第四十二條第三項、第五十一條第
五款，現行法規所定貨幣單位折算新臺幣條例第二條判決如主文。
本案經檢察官張啟彬到庭執行職務
中　　華　　民　　國    　九十三　  　年      七      月      十三    　日
                            臺灣高等法院刑事第十九庭
                                審判長法  官  許  國  宏
                                      法  官  洪  光  燦
                                      法  官  林  勤  純
右正本證明與原本無異。
如不服本判決應於收受送達後十日內向本院提出上訴書狀，未附理由時應於提起上訴
後十日內向本院補提上訴理由書狀（均應按他造人數提出繕本）。
轉讓第三級毒品部分被告甲○○不得上訴。
                                      書記官  葉  瑩  庭
中　　華　　民　　國    　九十三　  　年      七      月      十三    　日
附錄本案論罪科刑法條全文：
毒品危害防制條例第四條第二項
製造、運輸、販賣第二級毒品者，處無期徒刑或七年以上有期徒刑，得併科新臺幣七
百萬元以下罰金。
毒品危害防制條例第八條第三項、第五項
轉讓第三級毒品者，處三年以下有期徒刑，得併科新臺幣三十萬元以下罰金。
前四項之未遂犯罰之。
附表一：
一、販賣予甲○○之ＭＤＭＡ數量（合計四萬一千顆）：
、ＴＯＹＯＴＡ車輛廠牌圖案：一千顆、二千顆、三千顆、二千顆、三千顆、三千
    顆、三千顆、一千顆、二千顆（於九十二年五月二十一日下午為警查扣），合計
    二萬顆。
、眼鏡圖案：一千顆、三千顆、二千顆、四千顆、四千顆、三千顆、一千顆、一千
    顆（於九十二年五月二十一日下午為警查扣），合計一萬九千顆。
、美女圖案：二千顆。
二、販賣予綽號「小寶」（又名外省）之ＭＤＭＡ數量（合計二萬七千顆）：
、ＴＯＹＯＴＡ車輛廠牌圖案：五千顆、一千顆、四千顆、三千顆，合計一萬三千
    顆。
、眼鏡圖案：五千顆、一千顆、二千顆、三千顆，合計一萬一千顆。
、樹木圖案：三千顆。
三、販賣予「白毛」之ＭＤＭＡ數量（合計一萬六千顆）：
、ＴＯＹＯＴＡ車輛廠牌圖案：二千顆、二千顆，合計四千顆。
、眼鏡圖案：二千顆、二千顆，合計四千顆。
、美女圖案：四千顆、四千顆，合計八千顆。
